臺灣新北地方法院民事裁定
111年度勞執字第58號
聲  請  人  馬嘉媛  
相  對  人  亞富國際股份有限公司


法定代理人  蔡明輝  
上列當事人間聲請裁定准予強制執行事件，本院裁定如下：
    主  文
臺北市政府指派調解人於中華民國一一○年十一月四日所處理聲
請人與相對人間有關勞資爭議調解紀錄調解結果及調解方案欄所
載，關於「成立，成立內容：如調解方案內容。即⒈勞資雙方同
意就本案爭議事項（積欠工資、資遣費、特別休假未休工資）以
資方給付勞方新臺幣（下同）76,855元整達成和解；給付方式：
資方當場給付現金6,855元，交由勞方點收無誤（勞方簽收：馬
嘉媛，已收迄新臺幣6,855元），餘款70,000元資方分七期給付
，自民國（下同）110年12月起至111年6月止，按月於每月20日
以前各給付10,000元，至全部清償完畢止，上述資方應給付金額
逕匯入勞方原薪資帳戶，如有一期未按時履行，其餘視為全部到
期。⒉勞資雙方同意資方履行上開和解事項及金額後，雙方就本
爭議案（積欠工資、資遣費、特別休假未休工資）所生之民事、
刑事及行政之申訴權利等皆拋棄，不得再對他方為任何主張、請
求、檢舉或申訴，告發、告訴等，如已提出上開行為者，應於本
和解成立之日起三日內負責撤回；雙方並就本案調解過程及結果
等內容互負誠信保密義務（包括但不限於言語、書面、網路、媒
體等），及事後不得對他方有不利之言論或舉措。」之新臺幣陸
萬柒仟元，准予強制執行。
聲請程序費用由相對人負擔。
    理  由
一、按勞資爭議經調解成立或仲裁者，依其內容當事人一方負私
    法上給付之義務，而不履行其義務時，他方當事人得向該管
    法院聲請裁定強制執行並暫免繳裁判費；於聲請強制執行時
    ，並暫免繳執行費，勞資爭議處理法第59條第1 項前段定有
    明文。
二、本件聲請意旨略以：緣聲請人與相對人於民國110年11月4日
    經臺北市政府勞資爭議調解委員會進行調解，雙方調解成立
    在案。相對人應給付聲請人資遣費、薪資共新臺幣（下同）
    70,000元，惟相對人僅給付3,000元後，餘款迄今仍未履行
    ，爰依勞資爭議處理法第59條第1項，聲請准予強制執行等
    語。
三、經查，聲請人與相對人間有關積欠薪資等爭議，前經臺北市
    政府勞動局指派調解人於110年11月4日調解成立在案，調解
    成立內容為：「成立，成立內容：如調解方案內容。即⒈勞
    資雙方同意就本案爭議事項（積欠工資、資遣費、特別休假
    未休工資）以資方給付勞方新臺幣（下同）76,855元整達成
    和解；給付方式：資方當場給付現金6,855元，交由勞方點
    收無誤（勞方簽收：馬嘉媛，已收迄新臺幣6,855元），餘
    款70,000元資方分七期給付，自民國（下同）110年12月起
    至111年6月止，按月於每月20日以前各給付10,000元，至全
    部清償完畢止，上述資方應給付金額逕匯入勞方原薪資帳戶
    ，如有一期未按時履行，其餘視為全部到期。⒉勞資雙方同
    意資方履行上開和解事項及金額後，雙方就本爭議案（積欠
    工資、資遣費、特別休假未休工資）所生之民事、刑事及行
    政之申訴權利等皆拋棄，不得再對他方為任何主張、請求、
    檢舉或申訴，告發、告訴等，如已提出上開行為者，應於本
    和解成立之日起三日內負責撤回；雙方並就本案調解過程及
    結果等內容互負誠信保密義務（包括但不限於言語、書面、
    網路、媒體等），及事後不得對他方有不利之言論或舉措。
    」（下稱系爭調解方案），業據聲請人提出臺北市政府勞動
    局勞資爭議調解紀錄影本為證，堪信屬實。然相對人並未依
    該系爭調解方案履行其義務，僅於111年1月17日給付3,000
    元後即未再給付，相對人未依約履行乙情，亦有聲請人提出
    之存摺影本附卷為證，依系爭調解方案之約定，相對人積欠
    聲請人之債務即視為全部到期。是聲請人就已屆期未據相對
    人履行之如主文所示金額（計算式：70,000元－3,000元＝67,
    000元），聲請強制執行，核與前揭規定相符，自應准許。
四、依勞資爭議處理法第59條第1 項，裁定如主文。
中　　華　　民　　國　　111 　年　　8 　　月　　 9　 日
                    勞動法庭    法　官　許珮育
以上正本係照原本作成。
如對本裁定抗告須於裁定送達後10日內向本院提出抗告狀，並繳
納抗告費新臺幣1,000 元。
中　　華　　民　　國　　111 　年　　8 　　月　　10　 日
                                書記官　楊佩宣